Inventaris van het archief van de Centrale Raad voor de Kernenergie en haar Commissies, (1958) 1963-1973 (1976)
Nationaal Archief, Den Haag
- ARCHIEF VAN DE COMMISSIE AD HOC SCHEEPSREACTOR (C.S.R.), 1965-1971
  - STUKKEN VAN BIJZONDERE AARD., B
    - Stukken betreffende de taak.
      - "NADERE OPDRACHT" (zie ook CR31, CRK inv.nrs. 448-453)., 555-575
        - Brieven aan enige CSR-leden betreffende de door de CP, verleende nadere opdracht met het verzoek daaraan medewerking te verlenen doorslagen, 1967, 556; 1 omslag
        - Brief van de voorzitter Stichting Kernvoortstuwing Koopvaardijschepen (SKK), J.P. Kruseman, betreffende onderzoek naar de economische rentabiliteit van met kernvoortstuwing uitgeruste grote containerschepen, met bij1agen en aanbiedingsbrieven, 1967, 557; 1 omslag
        - Brieven aan het RCN en de secretaris CSR betreffende het rapport van het Gesellschaft für Kernenergieverwertung in Schiffbau und Schifffahrt mbH Hamburg, met samenvatting van enkele belangrijke konklusies hieruit, 1967, 558; 3 stukken
          Rapport niet aanwezig. Een analyse van het rapport bevindt zich in het STE-rapport in inv.nr. 59.
        - Stukken betreffende verzoeken van de CSR aan diverse bedrijven om opgave te verstrekken van prijs en levertijd voor een analyse van de toepasbaarheid der economische resultaten van een tweetal buitenlandse studies, met offertes en de hierop genomen beslissingen. 1968, 559-561; 3 omslagen
          Bedoelde studies: GESS: zie inv.nr. 51, en John J. McMullen Associates Inc. New York:"Maritime Nuclear Power for High Speed Services-U.S. North Atlantic to Far East" - niet aangetroffen.
          - Hydronautics Nederland NV Wageningen (later: Nederlands Scheepsbouwkundig Proefstation) offerte afgewezen., 559
          - Ingenieursbureau Macron NV, 's-Gravenhage - afgewezen., 560
          - Raadgevend Ingenieursbureau "Sea Transport Engineering NV" (STE) Amsterdam - geaccepteerd., 561
            Offerte zelf niet aangetroffen.
        - Stukken betreffende het CSR-besluit de STE voor de studieopdracht aangaande de economie van kernvoortstuwing voor koopvaardijschepen in aanmerking te laten komen en de opdrachtverlening door de minister van O&W/de voorzitter CRK, 1968, 562; 1 omslag
        - Briefwisseling tussen STE, CRK/CSR an GKSS mbH betreffende zekere analyseresultaten van het GKSS-rapport en de stand van zaken m.b.t. de STE-studie, met kostendeclaratie STE, 1968-1969, 563; 1 omslag
          zie voor betreffende analyse het STE-rapport, inv.nr. 57
        - Rapport van de Sea Transport Engineering NV betreffende "Nucleaire Voortstuwing van Zeeschepen", met bij1agen en correspondentie, 1969, 564; 1 omslag
        - Rapport van de Commissie ad hoc Scheepsreactor betreffende "Cost Effectiveness van het nucleaire schip", met aanbiedingsbrief, concept en bijbehorende correspondentie, 1969, 565; 1 omslag
        - Stukken betreffende de aan de STE te verlenen opdracht voor een aanvullende studie inzake kernenergievoortstuwing en het beschikbaar stellen van gelden hiervoor, met STE-offerte en definitieve aanvaarding, 1969, 566; 1 omslag
          Het verlenen van de opdracht houdt nauw verband met het uitkomen van het rapport Kruseman, zie volgend inv.nr.
          Definitieve aanvaarding van de offerte alleen in concept aanwezig.
        - Stukken betreffende het (eerste) rapport van J.P. Kruseman (SKK) over vergelijkingen tussen conventionele en nucleaire vloten, 1969, 567; 1 omslag
          Rapport zelf niet aangetroffen.
        - Stukken betreffende de uitbreiding van de aanvullende studieopdracht aan de STE i.v.m. het uitkomen van het rapport Kruseman, met STE-offerte en definitieve opdrachtverlening, 1969, 568; 1 omslag
        - Briefwisseling betreffende het verzoek van GKSS mbH om beschikbaarstelling van de resultaten van de resultaten van de door STE te verrichten studie, 1969-1970, 569; 1 omslag
        - Stukken betreffende de stand van zaken m.b.t. het werk van de CSR en de STE, 1970, 570; 1 omslag
          E.e.a. in samenhang met een parallel te verrichten studie van de SKK (Kruseman): zie inv.nr. 65.
        - Rapport van de Sea Transport Engineering NV betreffende "Some aspects of nuclear propulsion for high speed container ships on Europe-Far East and North Atlantic services", met correspondentie betreffende de aanbieding, 1970-1971, 571; 1 omslag
          De herziene uitgave 1971 is bij de stukken gelaten. Van de eerste uitgave 1970 zijn alleen de pagina's die in de herziene uitgave zijn geamendeerd bij de stukken gevoegd.
        - Rapport van de Stichting Kernvoortstuwing Koopvaardijschepen betreffende "Comparative study of nuclear and conventional propulsion for large containerships", met correspondentie betreffende de aanbieding, 1970-1971, 572; 1 omslag
        - Stukken betreffende een vergelijkend overzicht van SKK- resp, STE-gegevens en uitgangspunten, 1971, 573; 1 omslag
        - Eindrapport van de Commissie ad hoc Scheepsreactor betreffende de "Cost effectiveness van het nucleaire schip", met aanbiedingsbrief, concepten en bijbehorende correspondentie, 1971, 574; 1 omslag
        - Stukken betreffende de afwikkeling van de Nadere Opdracht van de CSR en het op het CSR-rapport gebaseerde CRK-advies CR31, 1971, 575; 3 stukken
      - CONGRESSEN.
        - Notities van het secretariaat betreffende het Joint Symposium on the Future for nuclear-powered ships te Londen, afschriften., 1965; 576; 2 stukken
        - Stukken betreffende het in Mei 1971 in Hamburg te houden symposium inzake nucleaire scheepsvoortstuwing en het gebruik hiertoe van de door de CSR ontvangen en opgemaakte rapporten., 577; 1 omslag
      - DIVERSEN.
        - Brieven betreffende toezending/vermelding van diverse documenten/literatuur., 1965-1971; 578; 1 omslag
          Betreft stukken/documentatie die niet in het arghief zijn aangetroffen.
        - Stukken betreffende het Zweeds-Noorse project inzake de bouw van een nucleair ertsschip., 1965-1966; 579; 1 omslag
        - Notitie van het secretariaat betreffende telefonische informatie van de secretaris bij, de Holland Amerika Lijn inzake een persbericht over internationale kontakten van de H.A.L. t.z.v. containervervoer., 1966; 580; 1 stuk
      - BIJLAGEN CSR-archief (RCN-rapporten).
        - a. RCN Tr-3012 en 3156 -Evaluatievoorstel inzake industriële medewerking voor de bouw van een prototype scheepsreactor op het land (PROTEUS) en bouw van een reactor in een varend schip (NEREUS)., 1964-1965; 581
        - b. RCN-Int-64-124a+b (RCN 1576)- Driejarenplan 1965-1967, met ontwerpbegroting 1965., 1964; 581
        - c. RCN-Int-64-073 (RCN-O-198)-Voorstel Proteus; bouw van een prototype NERO-reactor., 1964; 581
          2 exemplaren; 2e ex.: 030-300-AM001.
          Zie voor "CRK1121" inv.nr. 393 en voor "CRK 1469" CSR inv. nr. 19.
        - d. RCN-Int-64-072 (RCN-0-195) -Voortgezet ontwikkelingsprogramma voor de NERO-drukwaterreactor., 1964; 581
        - e. RNC 038-010-AM002 -Voorlopig tijdschema Proteus te Petten., 1964; 581
        - f. RCN 054-404-AM210 -Energiekosten voor reactoren met een vermogen van 60-150 MW thermisch., 1965; 581
        - g. RCN 054-404-AM224 (RCN Tr-3302) -Kosten van conventionele en nucleaire tankers met laadvermogens van 40.000 tdw tot 165.000 tdw en snelheden van 12, 16, en 20 knopen., 1965; 581
      - DOCUMENTATIE (in volgorde van binnenkomst; zie ook "Diversen", CSR inv.nr.71).
        - Berichten uit Nucleanics Week betreffende Nuclear Merchant Ship (Construction)., 1965-1968; 582
        - Rapport van de Studiegroep Havenoutillage Reactorschepen (ambtelijke rijkscommissie o.l.v. de Directeur-Generaal van Scheepvaart)., 1965; 583
        - A new concept in marine transportation utilizing a nuclear powered tug" uit: Naval Engineers Journal., dec. 1963; 584
        - "Regering voor beslissing: scheepsreactor door R.C.N. laten bouwen?" uit: Haagsche Courant., febr. 1966; 585
        - "Containers race across Atlantic" uit: Business Week., febr. 1966; 586
        - "Economic and engineering aspects of nuclear merchant ships" uit: Atomic Industrial Forum., 1964; 587
        - Overzicht van het Studiecentrum TNO voor Scheepsbouw en Navigatie betreffende Ontwikkeling van de Scheepsvoortstuwing met Kernreactoren, (2 delen)., maart 1966; 588
        - H.J. Molenaar, "De vooruitzichten voor kernenergievoortstuwing in de lijnvaart., april 1966; 589
        - "Will a nuclear ship ever pay?" uit: New Scientist., maart 1966; 590
        - "The nuclear Airship" uit: New Scientist., april 1966; 591
        - "Container shipments-Far reaching implications" uit: Motor Ship., (1966); 592
        - "Nuclear power: the marine industry is ready and capable tot proceed" uit: Marine Engineering/Log., maart 1966; 593
        - "L'ergie atomique, et la propulsion navale en 1958 et ses perspectives de développement" uit: L'Age Nucleaire., 594
        - Buitenlands beleid inzake scheepsreactoren, Persbulletin van het U.S.-Department of State., febr. 1965; 595
        - "Energy Patterns of the Future", Rapport van de Kon. Shell NV., nov. 1967; 596
        - Samenvatting van een studie voor het ontwerp van een zeesleepboot met kernenergievoortstuwing, vermogen 10.000 APK, Rapport van het Nederlands Scheepsstudiecentrum TNO., 1968; 597
        - "United States Nuclear Merchant Fleet", Rapport van de Departments of Commerce and Defense en de Atomic Energy Commission., mart-aug. 1968; 598
        - "Aussichten des Kernenergie-Antriebs in der Handelsschiffahrt" uit: Atomwirtschaft., juni 1968; 599
        - "Difficultés pour la fourniture des combustibles pour le premier, navire nucléaire italien" uit: Energie Nucléaire., maart-april 1968; 600
        - "Tweede nucleaire vrachtschip in West-Duitsland" uit: Atoomenergie., maart 1968; 601
        - "Nederland doet niet mee aan nucleair schip" uit: Algemeen Dagblad., maart 1969; 602
        - "Het schip van de Toekomst" uit: Ons Bedrijf (ADM)., juli-aug. 1969; 603
        - "Long term financial assessment of nuclear containerships" uit: Nuclear Engineering International., febr. 1969; 604
        - "Een toekomstmogelijkheid voor Koopvaardijschepen", uit: De Blauwe Wimpel (KNRV)., sept. 1970; 605
- ARCHIEF VAN DE COMMISSIE AD HOC R.C.N.(Reactor Centrum Nederland), 1968-1969
  - STUKKEN VAN ALGEMENE AARD., A
    - Notulen van de 1e tot en met de 6e vergadering van de Commissie ad hoc RCN, met agenda's en bijbehorende correspondentie., 1968-1969; 606-611; 6 omslagen
      1. Alleen de presentielijst van de eerste vergadering is bij de stukken gelaten.
      2. Hoewel er een 7e vergadering moet hebben plaatsgevonden, zijn geen notulen daarvan aangetroffen.
      - Bestanddeel 1, 606
      - Bestanddeel 2, 607
      - Bestanddeel 3, 608
      - Bestanddeel 4, 609
      - Bestanddeel 5, 610
      - Bestanddeel 6, 611
  - STUKKEN VAN BIJZONDERE AARD., B
    - Stukken betreffende het organisme.
      - Stukken betreffende de instelling van de Commissie ad hoc RCN, met ledenlijst en de bepaling van de eerste vergaderdatum., 1968; 612; 1 omslag
        Brief CRK3322 ontbreekt.
    - Stukken betreffende de taak.
      - Nota aan de leden betreffende de Nederlandse uitgaven op het gebied van de kernenergie en de verwachting omtrent de toekomstige opbrengsten voor de Nederlandse nucleaire industrie, met aanbiedingsbrief en concepten, afschriften., 1968; 613; 4 stukken
      - Notities aan de leden betreffende nationaal-economische aspecten van de kernenergie-ontwikkeling in Nederland, met bijlage., 1968; 614; 2 stukken
      - Notitie betreffende enkele cijfers over bestedingen voor nucleair onderzoek in het buitenland en over de omvang van enkele nationale nucleaire centra., 1969; 615; 1 stuk
      - Stukken betreffende de beantwoording van de vragen aangaande het RCN-programma, door de drie ministers gesteld op 25-1-1965., 1968-1969; 616; 3 stukken
        "25-1-1965" betreft de adviesaanvraag van die datum, welke geleid heeft tot het advies CR8 cq. CR19, zie CRK inv.nrs. 393 en 422 c.a.
      - Stukken betreffende het concept-eindrapport van de commissie., 1969; 617; 1 omslag
      - Eindrapport van de Commissie ad hoc RCN betreffende de positie van het Reactor Centrum Nederland, met aanbiedingsbrieven aan de leden., 1969; 618; 1 omslag
      - Notitie aan de voorzitter CRK betreffende een toelichting op de in het eindrapport gehanteerde verdeling van RCN-activiteiten in drie categorieën, met aanbiedingsbrief, afschriften., 1969; 619; 3 stukken
        Van de notitie is een 1e en 2e redactie aanwezig.